【裁判字號】    99,交抗,928
【裁判日期】    991027
【裁判案由】    聲明異議
【裁判全文】
臺灣高等法院臺中分院刑事裁定         99年度交抗字第928號
抗  告  人
即受處分人  甲○○
上列抗告人因違反道路交通管理處罰條例案件，不服臺灣南投地
方法院中華民國99年9 月21日裁定（99年度審交聲字第457 號）
，提起抗告，本院裁定如下：
    主  文
抗告駁回。
    理  由
一、本件經本院審酌結果，認為原審法院所為之裁定，認事用法
    並無不當，應予維持，並引用原審裁定之證據及理由（如附
    件）。
二、抗告意旨略以：抗告人即受處分人甲○○（下稱受處分人）
    於車上留有聯絡電話，詎舉發員警未先通知受處分人即逕予
    舉發，未能以最有利三方之方式執法，以處罰代替規勸，其
    執法方式顯不合法。而司法機關亦未能究責於執行取締不法
    之員警，僅僅追殺不具法律專業的民眾，顯有未盡公平情事
    ，為此不服原審之裁定（抗告狀內誤為「判決」），提起抗
    告請求撤銷原裁定，更為適當之裁定云云。
三、經查：
  (一)按人行道，不得臨時停車；禁止臨時停車處所不得停車，道
    路交通安全規則第111 條第1 項第1 款、第112 條第1 項第
    1 款分別定有明文。而所謂人行道，依道路交通管理處罰條
    例第3 條第3 款規定，乃指為專供行人通行之騎樓、走廊，
    及劃設供行人行走之地面道路，與人行天橋及人行地下道。
    本件受處分人於99年3 月20日下午1時46 分許，將其所駕駛
    之車牌號碼7V-3572 號自小客車停放在臺中市○○路○ 段12
    5 號前騎樓，有臺中市警察局第一分局大誠分駐所舉發警員
    所拍攝之違規現場照片1 張在卷可稽（見甲○○君違反道路
    交通管理事件案卷第22頁），且為受處分人所不否認，受處
    分人違規停車之事實堪先認定。
  (二)又汽車駕駛人停車時，在禁止臨時停車處所停車者，處600
    元以上1,200 元以下罰鍰，道路交通管理處罰條例第56條第
    1 項第1 款定有明文。再依違反道路交通管理事件統一裁罰
    基準及處理細則第12條第6 款規定：「行為人有下列情形之
    一，而未嚴重危害交通安全、秩序或發生交通事故，且情節
    輕微，以不舉發為適當者，交通勤務警察或依法令執行交通
    稽查任務人員得對其施以勸導，免予舉發：六深夜時段（零
    至六時）停車，有本條例第56條之情形。但併排停車、於身
    心障礙專用停車位違規停車或停車顯有妨礙消防安全之虞，
    或妨礙其他人車通行經人檢舉者，不在此限。」受處分人之
    抗告意旨指稱：其於車上留有聯絡電話，本件舉發員警未先
    以電話通知受處分人施以勸導，即予逕行掣單舉發，顯見員
    警之值勤有欠專業及合法正當性云云，然受處分人違規停車
    之時間係99年3 月20日下午1 時46分許，並非深夜時段，經
    核與上開違反道路交通管理事件統一裁罰基準及處理細則第
    12條第6 款之規定並不相符，抗告意旨所為指摘顯屬於法無
    據。且依違反道路交通管理事件統一裁罰基準及處理細則第
    12條第2 項第1 款規定：「執行前項之勸導，依下列規定辦
    理：一應先斟酌個案事實、違反情節及行為人之陳述，是否
    符合前項得施以勸導之規定。」，是執行交通勤務之員警仍
    須斟酌個案情狀，視其是否違規情節輕微而得施以勸導，非
    謂一經符合該條第1 項之文字規定，即應施以勸導而不得舉
    發，亦併予敘明。
  (三)受處分人抗告意旨所為主張，業經原審法院詳為敘明不採之
    理由，本院認原審之事實認定及理由採擇，均屬適當。本件
    受處分人有於上揭時、地，在禁止臨時停車處所停車之違規
    行為，原處分機關適用道路交通管理處罰條例第56條第1 項
    之9 款之規定予以裁罰，其適用法條有誤，原審裁定予以撤
    銷，改依道路交通管理處罰條例第56條第1 項第1 款之規定
    裁處受處分人罰鍰新臺幣600 元，經核並無違誤。受處分人
    仍執前詞指摘原裁定為不當，其抗告為無理由，應予駁回。
六、據上論斷，應依道路交通案件處理辦法第26條，刑事訴訟法
    第412 條，裁定如主文。
中    華    民    國    99    年    10    月    27    日
            刑事第十一庭   審判長法  官   郭  同  奇
                                 法  官   許  冰  芬
                                 法  官   陳  慧  珊
以上正本證明與原本無異。
不得再抗告。
                                 書記官   洪  麗  華
中    華    民    國    99    年    10    月    27    日

司法院資訊處製作；財團法人民間司法改革基金會備份。
